# 金融工具准则相关规定

提问人：Katharine 星星 33 时间：2018-01-29 12:58:55
求教陈版及各位老师，如何理解：“根据金融工具准则相关规定，只有当购买方没有义务交付非固定数量的自身权益工具进行结算（非衍生工具安排），或者只有通过交付固定数量的自身权益工具换取固定数额的现金或其他金融资产进行结算时（衍生工具安排），才能被分类为权益工具。”这句话，能不能麻烦举个例子。谢谢各位老师啦。

回答人：chenyiwei
衍生工具安排下的例子较多，如可转换债券中的转换权，确认一项权益工具的例子就是换股价格事先锁定。非衍生工具下的例子不多，如某些情况下的预收股权投资款，但最终可发行的本公司股份数量已经事先确定时。